<?xml version='1.0' encoding='utf-8'?>
<verb default="líon" disambig="">
  <verbalNoun default="líonadh" />
  <verbalAdjective default="líonta" />
  <tenseForm default="líon" tense="Past" dependency="Indep" person="Base" />
  <tenseForm default="líonamar" tense="Past" dependency="Indep" person="Pl1" />
  <tenseForm default="líonadar" tense="Past" dependency="Indep" person="Pl3" />
  <tenseForm default="líonadh" tense="Past" dependency="Indep" person="Auto" />
  <tenseForm default="líon" tense="Past" dependency="Dep" person="Base" />
  <tenseForm default="líonamar" tense="Past" dependency="Dep" person="Pl1" />
  <tenseForm default="líonadar" tense="Past" dependency="Dep" person="Pl3" />
  <tenseForm default="líonadh" tense="Past" dependency="Dep" person="Auto" />
  <tenseForm default="líonadh" tense="PastCont" dependency="Indep" person="Base" />
  <tenseForm default="líonainn" tense="PastCont" dependency="Indep" person="Sg1" />
  <tenseForm default="líontá" tense="PastCont" dependency="Indep" person="Sg2" />
  <tenseForm default="líonaimis" tense="PastCont" dependency="Indep" person="Pl1" />
  <tenseForm default="líonaidís" tense="PastCont" dependency="Indep" person="Pl3" />
  <tenseForm default="líontaí" tense="PastCont" dependency="Indep" person="Auto" />
  <tenseForm default="líonadh" tense="PastCont" dependency="Dep" person="Base" />
  <tenseForm default="líonainn" tense="PastCont" dependency="Dep" person="Sg1" />
  <tenseForm default="líontá" tense="PastCont" dependency="Dep" person="Sg2" />
  <tenseForm default="líonaimis" tense="PastCont" dependency="Dep" person="Pl1" />
  <tenseForm default="líonaidís" tense="PastCont" dependency="Dep" person="Pl3" />
  <tenseForm default="líontaí" tense="PastCont" dependency="Dep" person="Auto" />
  <tenseForm default="líonann" tense="PresCont" dependency="Indep" person="Base" />
  <tenseForm default="líonaim" tense="PresCont" dependency="Indep" person="Sg1" />
  <tenseForm default="líonaimid" tense="PresCont" dependency="Indep" person="Pl1" />
  <tenseForm default="líontar" tense="PresCont" dependency="Indep" person="Auto" />
  <tenseForm default="líonann" tense="PresCont" dependency="Dep" person="Base" />
  <tenseForm default="líonaim" tense="PresCont" dependency="Dep" person="Sg1" />
  <tenseForm default="líonaimid" tense="PresCont" dependency="Dep" person="Pl1" />
  <tenseForm default="líontar" tense="PresCont" dependency="Dep" person="Auto" />
  <tenseForm default="líonfaidh" tense="Fut" dependency="Indep" person="Base" />
  <tenseForm default="líonfaimid" tense="Fut" dependency="Indep" person="Pl1" />
  <tenseForm default="líonfar" tense="Fut" dependency="Indep" person="Auto" />
  <tenseForm default="líonfaidh" tense="Fut" dependency="Dep" person="Base" />
  <tenseForm default="líonfaimid" tense="Fut" dependency="Dep" person="Pl1" />
  <tenseForm default="líonfar" tense="Fut" dependency="Dep" person="Auto" />
  <tenseForm default="líonfadh" tense="Cond" dependency="Indep" person="Base" />
  <tenseForm default="líonfainn" tense="Cond" dependency="Indep" person="Sg1" />
  <tenseForm default="líonfá" tense="Cond" dependency="Indep" person="Sg2" />
  <tenseForm default="líonfaimis" tense="Cond" dependency="Indep" person="Pl1" />
  <tenseForm default="líonfaidís" tense="Cond" dependency="Indep" person="Pl3" />
  <tenseForm default="líonfaí" tense="Cond" dependency="Indep" person="Auto" />
  <tenseForm default="líonfadh" tense="Cond" dependency="Dep" person="Base" />
  <tenseForm default="líonfainn" tense="Cond" dependency="Dep" person="Sg1" />
  <tenseForm default="líonfá" tense="Cond" dependency="Dep" person="Sg2" />
  <tenseForm default="líonfaimis" tense="Cond" dependency="Dep" person="Pl1" />
  <tenseForm default="líonfaidís" tense="Cond" dependency="Dep" person="Pl3" />
  <tenseForm default="líonfaí" tense="Cond" dependency="Dep" person="Auto" />
  <moodForm default="líonadh" mood="Imper" person="Base" />
  <moodForm default="líonaim" mood="Imper" person="Sg1" />
  <moodForm default="líon" mood="Imper" person="Sg2" />
  <moodForm default="líonaimis" mood="Imper" person="Pl1" />
  <moodForm default="líonaigí" mood="Imper" person="Pl2" />
  <moodForm default="líonaidís" mood="Imper" person="Pl3" />
  <moodForm default="líontar" mood="Imper" person="Auto" />
  <moodForm default="líona" mood="Subj" person="Base" />
  <moodForm default="líonaimid" mood="Subj" person="Pl1" />
  <moodForm default="líontar" mood="Subj" person="Auto" />
</verb>
